# 请问各位我公司以前购买的固定资产并计提了折旧

提问人：hebaichuan 时间：2011-02-15 16:04:21
请问各位我公司以前购买的固定资产并计提了折旧，现在想按新税法规定的折旧年限进行调整，请问这样是否可以？依据是什么？谢谢

回答人：chenyiwei
《关于企业所得税若干税务事项衔接问题的通知》（国税函[2009]98号）：（仅指企业所得税税务处理）
一、关于已购置固定资产预计净残值和折旧年限的处理问题 新税法实施前已投入使用的固定资产，企业已按原税法规定预计净残值并计提的折旧，不做调整。新税法实施后，对此类继续使用的固定资产，可以重新确定其残值，并就其尚未计提折旧的余额，按照新税法规定的折旧年限减去已经计提折旧的年限后的剩余年限，按照新税法规定的折旧方法计算折旧。新税法实施后，固定资产原确定的折旧年限不违背新税法规定原则的，也可以继续执行。